臺灣板橋地方法院刑事判決　　　　　　　　　　　　九十一年度易字第一八二三號
　　公　訴　人　臺灣板橋地方法院檢察署檢察官
　　被　　　告　丙○○
右列被告因妨害自由等案件，經檢察官提起公訴 (九十一年度偵字第一０五九二號)
，本院判決如左：
    主  文
丙○○傷害人之身體，處拘役肆拾日，如易科罰金，以參佰元折算壹日；又損壞如附
表所示之物品，足以生損害於他人，處有期徒刑肆月，如易科罰金，以參佰元折算壹
日。
    事  實
一、丙○○於民國九十一年六月十二日上午十一時許，至臺北縣新莊市○○路○段五
    ００巷聯新天下社區欲入內探望其居住於社區內之母親，因思及該社區警衛甲○
    ○將寄交予其之信件退回，而惱羞成怒，竟基於傷害之故意，以腳踢打警衛甲○
    ○之右腿，致使甲○○受有右膝及下肢挫瘀傷之傷害，並出言恐嚇甲○○稱：要
    給他死等語，致使甲○○心生畏懼。嗣並基於毀損之故意，以腳踹大樓警衛室玻
    璃、紗窗，並持警衛室內之椅子及滅火器砸毀警衛室內之門玻璃一片、窗戶玻璃
    四塊、紗窗二塊、桌子玻璃一塊、數位電腦監視系統、對講機主機各乙組、電風
    扇一台、冷氣機一台、監視用錄影機二台及滅火器二個等物，足以生損害於聯新
    天下社區住戶。
二、案經被害人甲○○及聯新天下社區管理委員會主委乙○○訴由臺北縣政府警察局
    新莊分局報請臺灣板橋地方法院檢察署檢察官偵查起訴。
    理  由
一、訊據被告丙○○固坦承於右揭時、地毀損聯新天下社區警衛室如附表所示之物品
    不諱，惟矢口否認有何傷害及恐嚇犯行，辯稱：當天因告訴人甲○○不讓伊進入
    社區內，且因當日伊有飲酒，或許有誤傷到甲○○而致其受傷，惟並無出言恐嚇
    話語云云。惟查被告如何於前開時地，以腳踢打告訴人甲○○，並恐嚇渠要給他
    死等情，業據告訴人甲○○於偵審中均指訴綦詳，並有新泰綜合醫院診斷證明書
    一紙及受傷照片一幀在卷可稽，是被告空言否認，應屬事後卸責之詞，不足採信
    。又其毀損部分，並經告訴人聯新天下社區管理委員會主委乙○○於偵審中陳述
    甚明，並有被告毀損該社區警衛室之現場照片八幀附卷可證，從而罪證明確，被
    告犯行堪以認定。
二、核被告丙○○所為，係犯刑法第二百七十七條第一項之傷害、第三百零五條之恐
    嚇及同法第三百五十四條之毀損罪。又被告所犯前開傷害及恐嚇告訴人甲○○二
    罪間，有方法及結果之牽連關係，爰依刑法第五十五條後段之規定，從一重之傷
    害罪處斷。又被告所犯傷害罪及毀損罪間，犯意各別，罪名互異，應予分論併罰
    。爰審酌被告犯罪之動機、目的、手段，犯罪時所受之刺激及其品性、生活狀況
    、智識程度、犯罪所生之損害，及犯罪後態度等一切情狀，量處如主文所示之刑
    ，並諭知易科罰金之折算標準。
據上論斷，應依刑事訴訟法第二百九十九條第一項前段，刑法第二百七十七條第一項
、第三百零五條、第三百五十四條、第五十五條、第四十一條第一項前段，罰金罰鍰
提高標準條例第一條前段、第二條，判決如主文。
本案經檢察官陳孟黎到庭執行職務
中      華      民      國    九十一    年      七      月     十九     日
                                      臺灣板橋地方法院刑事第六庭
                                          法  官  徐   蘭   萍
右正本證明與原本無異。
如不服本判決，應於判決送達後十日內，向本院提出上訴狀。
                                          書記官  莊   川   億
中      華      民      國    九十一    年      七      月     十九    日
附錄本案論罪科刑法條全文：
刑法第二百七十七條
傷害人之身體或健康者，處三年以下有期徒刑，拘役或一千元以下罰金。
犯前項之罪，因而致人於死者，處無期徒或七年以上有期徒刑；致重傷者，處三年以
上十年以下有期徒刑。
刑法第三百零五條
以加害生命、身體、自由、名譽、財產之事恐嚇他人，致生危害於安全者，處二年以
下有期徒刑、拘役或三百元以下罰金。
刑法第三百五十四條
毀棄、損壞前二條以外之他人之物或致令不堪用，足以生損害於公眾或他人者，處二
年以下有期徒刑、拘役或五百元以下罰金。
附表
┌───────────────┬───────────┐
│  毀  損   物   品            │  數    量            │
├───────────────┼───────────┤
│大  門  玻  璃                │ 一  片               │
├───────────────┼───────────┤
│窗  戶  玻  璃                │ 四  片               │
├───────────────┼───────────┤
│紗  窗                        │ 二  塊               │
├───────────────┼───────────┤
│桌  子  玻  璃                │ 一  片               │
├───────────────┼───────────┤
│監  視  器  主  機            │ 一  組               │
├───────────────┼───────────┤
│對  講  機  主  機            │ 一  組               │
├───────────────┼───────────┤
│電  風  扇                    │ 一  台               │
├───────────────┼───────────┤
│冷  氣                        │ 一  台               │
├───────────────┼───────────┤
│滅  火  器                    │ 二  個               │
├───────────────┼───────────┤
│監  視  用  錄  影  機        │ 二  台               │
└───────────────┴───────────┘
